Inventaris van het archief van het Nederlandse Gezantschap, later de Ambassade en Consulaten in Marokko, 1940-1979
Nationaal Archief, Den Haag
- GEZANTSCHAP / AMBASSADE MAROKKO, I.
  - Economie, migratie, arbeid, 6.
    - Migratie en arbeid, 6.2.
      - Stukken betreffende Marokkaanse gastarbeiders in Nederland., 1963 - 1975; 204-208; 5 omslagen
        - Onderzoek naar de terugkeer van buitenlandse werknemers met medewerking van het Sociaal Geografisch Instituut te Amsterdam, 1974 - 1975, 208
  - Sociale aangelegenheden, 7.
    - Stukken betreffende de hulpverlening van Nederland aan Marokko naar aanleiding van natuurrampen., 1954 - 1963; 209-211; 3 omslagen
      - Sprinkhanenplaag, 1954 - 1955, 209
      - Aardbevingsramp te Agadir, 1960, 210
      - Overstromingen in Centraal Marokko, 1963, 211
    - Stukken betreffende de organisatie en activiteiten van het Rode Kruis in Marokko., 1958 - 1961; 212; 1 omslag
    - Stukken betreffende de sociale verzekeringen in Marokko., 1960 - 1964; 213; 1 omslag
    - Brief aan de Nederlandse minister van Buitenlandse Zaken inzake de plannen van de regering van Marokko betreffende de geboortebeperking., 1965; 214; 1 stuk
    - Stukken betreffende het tot stand komen van een sociaal verzekeringsverdrag en administratief akkoord tussen Nederland en Marokko., 1968 - 1975; 215; 1 pak
    - Brief aan de Nederlandse minister van Buitenlandse Zaken inzake problemen met betrekking tot het verlenen van consulaire bijstand, vanwege de toeneming van het Nederlands toerisme aan Marokko., 1973; 216; 1 stuk
  - Culturele aangelegenheden, onderwijs, voorlichting, 8.
    - Stukken betreffende de culturele betrekkingen tussen Marokko en andere landen., 1957 - 1961; 217; 1 omslag
    - Stukken betreffende het onderwijs in Marokko., 1957 - 1964; 218-221; 4 omslagen
      - Algemeen, 1957 - 1962, 218
      - Hoger onderwijs en de universiteit, 1957 - 1961, 219
      - Nijverheidsonderwijs, 1959 - 1961, 220
      - Landbouwonderwijs, 1963 - 1964, 221
    - Stukken betreffende de ontwikkeling van de televisie in Marokko., 1959 - 1963; 222; 1 omslag
    - Stukken betreffende de pers in Marokko., 1959 - 1963; 223; 1 omslag
    - Stukken betreffende de ontwikkeling van het toerisme in Marokko., 1963 - 1971; 224-225; 2 omslagen
      - 1963-1964, 224
      - 1971, 225
    - Stukken betreffende de historische betrekkingen tussen Nederland en Marokko., 1965 - 1970; 226; 1 omslag
  - Staatkunde, landsverdediging, internationale organisaties, 9.
    - Staatkunde, 9.1.
      - Binnenlandse staatkunde, 9.1.1.
        - Stukken betreffende het opstellen van jaarrapporten over Marokko., 1953 - 1973; 227-228; 2 omslagen
          - Over de jaren 1951 - 1962, 1953 - 1963, 227
          - Over de jaren 1965 - 1973, 1966 - 1973, 228
        - Stukken betreffende de binnenlandse politieke ontwikkelingen in Marokko., 1955 - 1975; 229-231; 2 pakken en 1 omslag
          - 1955-1956, 229
          - 1959-1964, 230; omslag
          - 1965-1975, 231
        - Stukken betreffende het grondgebied en de gebiedsindeling van Marokko., 1956 - 1960; 232; 1 omslag
        - Stukken betreffende de regering van Marokko., 1956 - 1973; 233-234; 2 omslagen
          - 1956-1964, 233
          - 1965-1973, 234
        - Stukken betreffende het staatshoofd en het Koninklijk Huis van Marokko., 1956 - 1973; 235-236; 2 omslagen
          - 1956-1964, 235
          - 1965-1973, 236
        - Stukken betreffende het Ministerie van Buitenlandse Zaken en de Buitenlandse Dienst van Marokko., 1956 - 1974; 237-238; 1 omslag
          - 1956-1964, 237
          - 1965-1974, 238
        - Stukken betreffende de verkiezingen voor parlement en gemeente in Marokko., 1957 - 1963; 239; 1 omslag
        - Stukken betreffende de reisverslagen van de eerste handelssecretaris naar diverse plaatsen in Marokko., 1958 - 1960; 240; 1 omslag
        - Stukken betreffende de volkstelling van 1960 in Marokko., 1959 - 1961; 241; 1 omslag
        - Stukken betreffende de politieke partijen in Marokko., 1959 - 1964; 242; 1 pak
        - Stukken betreffende de rechterlijke macht in Marokko., 1959 - 1966; 243-244; 2 omslagen
          - 1959-1964, 243
          - 1965-1966, 244
        - Stukken betreffende het binnenlands bestuur in Marokko., 1960 - 1963; 245; 1 omslag
        - Stukken betreffende de situatie van de Joodse minderheid in Marokko., 1961 - 1962; 246; 1 omslag
        - Stukken betreffende de nationale feestdag van Marokko., 1963; 247; 1 omslag
        - Stukken betreffende de poging tot een staatsgreep, aanslag op prins Moulay Hassan, politieke processen en gratieverlening in Marokko., 1963 - 1964; 248; 1 omslag
        - Stukken betreffende het parlement in Marokko., 1964; 249; 1 omslag
        - Brief aan de Nederlandse minister van Buitenlandse Zaken inzake de Invoering van een verplichte burgerdienst., 1965; 250; 1 stuk
      - Buitenlandse betrekkingen, 9.1.2.
        - Stukken betreffende de politieke betrekkingen van Marokko met andere landen., 1952 - 1974; 251-313; 1 pak, 55 omslagen en 7 stukken
          - Algemeen. 1956 - 1964, 251
          - Algemeen. 1965 - 1973, 252
          - Afrikaanse landen, 1965 - 1971, 253
          - Albanië, 1962, 254; stuk
          - Algerije. 1957 - 1973, 255-256
            - 1957-1964, 255
            - 1965-1973, 256
          - Angola, 1963, 257
          - Aziatische landen, 1965 - 1974, 258
          - België. 1961 - 1974, 259-260
            - 1961, 259; stuk
            - 1965-1974, 260
          - Benin, 1962 - 1963, 261
          - Birma, 1962, 262; stuk
          - Brazilië, 1964, 263; stuk
          - Bulgarije, 1961 - 1962, 264
          - China, 1960 - 1964, 265
          - Congo, 1960 - 1964, 266
          - Cuba, 1962 - 1964, 267
          - Ethiopië, 1964, 268
          - Europese landen, 1962 - 1973, 269
          - Frankrijk, 1965 - 1967, 270
          - Guinee. 1960 - 1973, 271-272
            - 1960, 271
            - 1964-1973, 272
          - India, 1962 - 1964, 273
          - Indonesië, 1960 - 1962, 274
          - Irak, 1959 - 1963, 275
          - Iran, 1963 - 1964, 276
          - Italië, 1962 - 1963, 277
          - Ivoorkust, 1963, 278
          - Jemen, 1962 - 1963, 279
          - Joegoslavië, 1961, 280
          - Jordanië, 1962, 281
          - Koeweit, 1961 - 1964, 282
          - Libië. 1962 - 1971, 283-284
            - 1962-1963, 283
            - 1969-1971, 284
          - Mali, 1961 - 1963, 285
          - Mauritanië. 1959 - 1970, 286-287
            - 1959-1964, 286
            - 1969-1970, 287
          - Mexico, 1961 - 1963, 288
          - Nederland. 1956 - 1968, 289-290
            - Algemeen, 1956, 289
            - Bezoek van de Nederlandse minister van Buitenlandse Zaken, J. Luns, aan Marokko, 1968, 290; pak
          - Noord en Zuid-Korea, 1961, 291
          - Oost-Duitsland, 1963, 292; stuk
          - Pakistan, 1963 - 1964, 293
          - Portugal, 1961 - 1963, 294
          - Roemenië, 1962, 295; stuk
          - Saoedi-Arabië, 1962, 296
          - Senegal, 1962 - 1964, 297
          - Sovjet-Unie. 1961 - 1971, 298-299
            - 1961-1962, 298
            - 1965-1971, 299
          - Spanje. 1957 - 1974, 300-302
            - Algemeen. 1957 - 1964, 300
            - Algemeen. 1965 - 1973, 301
            - Aanspraken van Marokko op de Spaanse Sahara, 1972 - 1974, 302
          - Syrië, 1961 - 1964, 303
          - Togo, 1963, 304; stuk
          - Tunesië. 1957 - 1965, 305-306
            - 1957-1964, 305
            - 1965, 306
          - Verenigd Koninkrijk, 1964, 307
          - Verenigde Arabische Republiek (VAR), 1958 - 1964, 308
          - Verenigde Staten. 1956 - 1972, 309-310
            - 1956-1964, 309
            - 1965-1972, 310
          - Vietnam, 1961 - 1963, 311
          - West-Duitsland. 1952 - 1972, 312-313
            - 1952-1964, 312
            - 1965-1972, 313
        - Stukken betreffende de erkenning van de onafhankelijkheid van Marokko door andere landen., 1956; 314; 1 omslag
        - Stukken betreffende de ontwikkelingen in de buitenlandse politiek van Marokko., 1957 - 1974; 315-320; 6 omslagen
          - Algemeen. 1957, 315
          - Algemeen. 1958, 316
          - Algemeen. 1959 - 1960, 317
          - Algemeen. 1961 - 1964, 318
          - Algemeen. 1965 - 1974, 319
          - Reizen van het staatshoofd van Marokko naar het buitenland, 1965 - 1968, 320
        - Stukken betreffende de visie van Marokko op de verhouding tussen andere landen onderling., 1962 - 1972; 321-325; 4 omslagen en 1 stuk
          - China en Sovjet-Unie, 1962, 321
          - Oost-West verhouding, 1965 - 1968, 322
          - Arabische landen en Israël, 1967 - 1971, 323
          - Frankrijk en Algerije, 1971, 324; stuk
          - India en Pakistan, 1971 - 1972, 325
        - Stukken betreffende het bezoek van de minister van Buitenlandse Zaken van Marokko, Lakari, aan Nederland en het bezoek van koning Hassan van Marokko aan Europa., 1969 - 1974; 326; 1 omslag
        - Stukken betreffende de ontwikkelingen in het Midden-Oosten., 1971 - 1974; 327-328; 2 omslagen
          - Algemeen, 1971 - 1973, 327
          - Terreuracties, 1973 - 1974, 328
    - Landsverdediging, 9.2.
      - Stukken betreffende Amerikaanse militaire bases in Marokko., 1951 - 1963; 329; 1 omslag
      - Stukken betreffende de organisatie van de defensie van Marokko., 1957 - 1968; 330-331; 2 omslagen
        - 1957-1964, 330
        - 1965-1968, 331
      - Stukken betreffende het standpunt van Marokko inzake ontwapening en de verspreiding van kernwapens., 1958 - 1963; 332; 1 omslag
      - Stukken betreffende regelingen voor het overvliegen en landen van militaire vliegtuigen tussen Marokko en diverse landen., 1965 - 1974; 333; 1 omslag
      - Stukken betreffende het Ministerie van Defensie van Marokko., 1967 - 1968; 334; 1 omslag
    - Internationale organisaties, 9.3.
      - Stukken betreffende de deelname van Marokko aan internationale congressen en conferenties., 1954 - 1974; 335-348; 14 omslagen
        - Militaire conferenties te Dakar in 1954 en Léopoldville in 1955, 1954 - 1955, 335
        - Conferenties inzake Afro-Aziatische samenwerking te Caïro in 1957 en Jakarta in 1964, 1957 - 1964, 336
        - Internationale Suiker Conferentie te Tanger in november 1959, 1959 - 1960, 337
        - Conferenties van de Arabische Liga. 1959 - 1974, 338-339
          - 1959-1964, 338
          - 1965-1974, 339
        - Conferenties van de Casablanca-groep met als doel de bevordering van Afrikaanse eenheidsgedachte, 1961 - 1963, 340
        - Conferenties inzake de economische en culturele samenwerking tussen de Maghreb-staten (Algerije, Libië, Marokko en Tunesië). 1961 - 1970, 341-342
          - 1961-1964, 341
          - 1965-1970, 342
        - Conferenties van niet-gebonden landen. 1961 - 1970, 343-344
          - 1961-1964, 343
          - 1965-1970, 344
        - Colloque Interparlementaire Europe-Afrique te Rabat, 1963, 345
        - Afrikaanse topconferenties te Addis Abeba en Caïro, 1963 - 1964, 346
        - Wereldconferentie inzake handel en ontwikkeling van de Verenigde Naties te Genève, 1964, 347
        - Islamitische topconferenties, 1965 - 1969, 348
      - Stukken betreffende de verhouding van Marokko tot internationale organisaties., 1956 - 1974; 349-380; 32 omslagen
        - Algemeen, 1960 - 1963, 349
        - Verenigde Naties (VN). 1956 - 1973, 350-366
          - Algemene Vergadering, 1956 - 1963, 350
          - Food and Agricultural Organisation (FAO), 1956 - 1963, 351
          - Economische Commissie voor Afrika (ECA). 1958 - 1964, 352-354
            - Algemeen, 1958 - 1963, 352
            - Regionaal Bureau van de Economische Commissie voor Afrika te Tanger, 1963, 353
            - Comité van Negen, 1963 - 1964, 354
          - United Nations Educational, Scientific and Cultural Organization (UNESCO). 1958 - 1964, 355-356
            - Algemeen, 1958 - 1964, 355
            - Oprichting van het Centre Africain de formation et investigations administratives pour le développement te Tanger, 1962 - 1964, 356
          - Universele Postunie (UPU), 1959 - 1964, 357
          - Wereldgezondheidsorganisatie (WHO), 1959 - 1964, 358
          - Wereldbank. 1959 - 1972, 359-360
            - 1959-1964, 359
            - 1965-1972, 360
          - Ratificatie door Marokko van internationale overeenkomsten, 1960, 361
          - Economische en Sociale Raad (ECOSOC), 1960 - 1963, 362
          - Internationale Arbeidsorganisatie (ILO), 1960 - 1963, 363
          - Internationaal Atoomenergie Bureau (IAEA), 1961 - 1964, 364
          - Veiligheidsraad, 1961 - 1964, 365
          - United Nations Development Programme (UNDP) voor Marokko, 1971 - 1973, 366
        - Europese Gemeenschappen. 1958 - 1974, 367-373
          - Europese Gemeenschap voor Kolen en Staal (EGKS), 1959, 367
          - Europese Economische Gemeenschap (EEG). 1958 - 1974, 368-373
            - Algemeen. 1958 - 1964, 368
            - Algemeen. 1965 - 1974, 369
            - Samenwerkende handelsraden van de EEG-landen. 1960 - 1973, 370-371
              - 1960-1964, 370
              - 1965-1973, 371
            - Overleg over de situatie in het Midden-Oosten, 1972 - 1974, 372
            - Euro-Arabische dialoog, 1974, 373
        - Organisatie voor Europese Economische Samenwerking (OEES), 1959, 374
        - Benelux. 1959 - 1974, 375-377
          - 1959-1960, 375
          - 1961-1963, 376
          - 1965-1974, 377
        - Permanente Hof van Arbitrage, 1960, 378
        - Afrikaanse Post- en Telecommunicatie Unie, 1961 - 1963, 379
        - Organisatie van Afrikaanse Eenheid (OUA), 1965 - 1973, 380
- CONSULAAT / CONSULAAT-GENERAAL CASABLANCA, II.
  - Stukken betreffende het ontslag van consul J.H. Kersten en de benoeming van honorair consul H.P.J. Stinis., 1969 - 1970; 381; 1 omslag
  - Dossierinventaris van het archief van het Nederlands Consulaat Casablanca over de periode 1958 - 1974., 1988; 382; 1 stuk
- CONSULAAT-GENERAAL / CONSULAAT TANGER, III.
  - Algemeen, 0.
  - Index op persoonsnamen., 1943 - 1974; 383; kaartsysteem
  - Agenda van ingekomen en uitgegane stukken., 1971 - 1976; 384; 1 deel
  - Organisatie, 1.
    - Stukken betreffende rapporten met algemene en praktische gegevens over de standplaats Tanger voor nieuwe medewerkers op het consulaat (postrapporten)., 1954 - 1977; 385; 1 omslag
    - Stukken betreffende de organisatie van de Nederlandse posten in het ambtsgebied van het Consulaat te Tanger., 1956 - 1979; 386-388; 4 omslagen
      - Consulaat te Tanger, 1956 - 1979, 386
      - Reorganisatie van de consulaire vertegenwoordiging, 1956 - 1979, 387
      - Vice-Consulaat te Tetoean, 1957 - 1968, 388
    - Stukken betreffende de Inspectie door de Nederlandse inspecteur buitenlandse dienst., 1961; 389; 1 omslag
  - Protocol, 2.
    - Stukken betreffende de viering van Nederlandse feestdagen en herdenkingen., 1955 - 1974; 390; 1 omslag
    - Stukken betreffende het buitenlandse consulaire corps in Tanger., 1955 - 1981; 391; 1 omslag
    - Stukken betreffende aangelegenheden met betrekking tot het Koninklijk Huis van Nederland., 1956 - 1978; 392-393; 2 omslagen
      - Algemeen, 1956 - 1978, 392
      - Overlijden prinses Wilhelmina, 1962, 393
  - Juridische aangelegenheden, 3.
    - Stukken betreffende kennisgeving en onderzoek naar de Nationaliteit en het onderdaanschap van de familie Bendelac., 1920 - 1964; 394; 1 pak
    - Stukken betreffende het terugbezorgen aan de rechtmatige eigenaren van een partij tafelzilver dat in 1939 in Berlijn ter bewaring was afgegeven aan de toenmalige Nederlandse gezant te Tanger., 1930 - 1957; 395; 1 omslag
    - Stukken betreffende het opstellen van een rapport over maatregelen tegen smokkelactiviteiten te Tanger ten behoeve van het Comité van Contrôle., 1950 - 1955; 396; 1 omslag
    - Stukken betreffende de reconstructie van de overgebrachte registers van de burgerlijke stand over de jaren 1907 - 1943 die ten gevolge van een brand in 1945 te Den Haag verloren waren gegaan., 1955 - 1962; 397; 1 omslag
    - Stukken betreffende de naturalisatie tot Nederlander van ex-protegés te Tanger in verband met de opheffing van het internationale bestuur van Tanger., 1956 - 1958; 398; 1 omslag
    - Stukken betreffende de consulaire werkzaamheden en bevoegdheden van het Nederlands Consulaat te Tanger., 1957 - 1960; 399; 1 omslag
  - Aangelegenheden van openbare orde en gezondheidszorg, 4.
    - Stukken betreffende de invoering van een verplichte pokkenvaccinatie voor de Tanger Zone., 1955; 400; 1 omslag
    - Stukken betreffende voorschriften voor de toelating van niet-Marokkanen voor de zone van Tanger., 1957 - 1958; 401; 1 omslag
    - Stukken betreffende de prostitutie in de haven van Tanger., 1961; 402; 1 omslag
  - Waterstaat, verkeer en vervoer, 5.
    - Regelingen van Marokko voor de inschrijving van schepen en het voeren van vlaggen., 1946 - 1958; 403
    - Stukken betreffende de haven van Tanger., 1955 - 1970; 404-405; 2 omslagen
      - 1955-1960, 404
      - 1966-1970, 405
    - Stukken betreffende de bijeenkomsten van de Commission Internationale du Phare du Cap Spartel inzake het beheer en de overname door Marokko van de internationale vuurtoren Kaap Spartel., 1956 - 1959; 406; 1 pak
    - Stukken betreffende de uitbreiding van de haven van Nador., 1957; 407; 1 omslag
  - Economie, arbeid, 6.
    - Stukken betreffende de invoering van loonbelasting in Tanger., 1953 - 1971; 408; 1 omslag
    - Stukken betreffende handelsstatistieken., 1954 - 1962; 409-410; 2 omslagen
      - Tanger-zone, 1954 - 1962, 409
      - Noord-zone (Spaans Marokko), 1955 - 1958, 410
    - Stukken betreffende handelsrestricties voor textiel en elektrische artikelen voor de zone Tanger., 1955; 411
    - Stukken betreffende de begroting van de noordelijke zone van Marokko (Spaans Marokko)., 1955 - 1956; 412; 1 omslag
    - Stukken betreffende het bank- en kredietwezen., 1955 - 1960; 413-415; 3 omslagen
      - Staatsbank van Marokko. Behandeling van een zaak tussen de bank en Aaron Cohen door het Tribunal Special de la Banque d' Etat, 1955 - 1956, 413
      - Staatsbank van Marokko. Nederlands belang in de staatsbank, 1955 - 1956, 414
      - Erkenning van de Société Hollandaise de Banque et de Gestion te Tanger als deviezenbank, 1960, 415
    - Brief aan de Nederlandse minister van Buitenlandse Zaken inzake de hervatting van de handel met Japan., 1956; 416; 1 stuk
    - Stukken betreffende het geld- en muntwezen in Marokko., 1956 - 1959; 417; 1 omslag
    - Stukken betreffende de algemene economische berichtgeving over Marokko., 1956 - 1964; 418; 1 omslag
    - Stukken betreffende de economische voorlichting over Marokko door de Nederlandse Economische Voorlichtingsdienst., 1957; 419; 1 omslag
    - Stukken betreffende een bijeenkomst van de Noord-Afrikaanse vakbewegingen van 20 - 22 oktober 1957 te Tanger., 420; 1 omslag
    - Stukken betreffende de economische activiteiten van diverse landen in Tanger., 1959 - 1961; 421; 1 omslag
    - Brief aan de minister van Buitenlandse Zaken inzake de werkeloosheid in Marokko., 1965; 422; 1 stuk
    - Stukken betreffende de invoering en ontwikkeling van een vrije handelszone in de haven., 1965 - 1967; 423; 1 omslag
  - Culturele aangelegenheden, 8.
    - Stukken betreffende de ontwikkeling van het toerisme in Tanger., 1958 - 1970; 424; 1 omslag
  - Staatkunde, internationale organisaties, 9.
    - Staatkunde, 9.1.
      - Stukken betreffende de binnenlandse politieke ontwikkelingen in de zone Tanger., 1947 - 1964; 425-441; 1 pak en 14 omslagen
        - Algemeen, 1955 - 1960, 425
        - Visie van de gezant op de ontwikkelingen inzake het Tanger-Statuut, 1947 - 1954, 426
        - Comité de Contrôle van Tanger. 1953 - 1957, 427-428
          - Algemeen, 1955 - 1957, 427
          - Voorzitterschap van het Comité van Contôle, 1953 - 1956, 428
        - Persvrijheid in Tanger, 1954 - 1960, 429
        - Begroting van 1955, 1955, 430
        - Havenstakingen, 1955, 431
        - Wetsontwerpen regelingen arbeidsgeschillen en minimumloon voor de zone Tanger, 1955 - 1956, 432
        - Smokkelhandel in de haven van Tanger, 1955 - 1957, 433
        - Benoeming van een Franse adjunct-administrateur voor Marokkaanse zaken, 1956, 434
        - Goedkeuring door Marokko van het op 5 juli 1956 te Rabat overeengekomen protocol tot instelling van een periode transitoire voor de Tanger-zone, 1956, 435
        - Krantenknipsels. 1956, 436-437
          - Artikelen over de politieke en economische toekomst van de Tanger-zone in verband met de opheffing van het Internationaal Statuut, 1956, 436; pak
          - Levensbeschrijvingen van Marokkaanse politieke leiders door Pierre Malo, 1956, 437
        - Politiek van Marokko inzake voormalig Spaans Marokko, 1956 - 1958, 438
        - Totstandkoming van een nieuw Marokkaans statuut voor de provincie Tanger, 1957 - 1960, 439
        - Aftreding en benoemingen van gouverneurs van Tanger, 1957 - 1963, 440
        - Ontwikkeling na de integratie met Marokko, 1960 - 1964, 441
      - Stukken betreffende de buitenlandse betrekkingen van Marokko., 1948 - 1957; 442-443; 2 omslagen
        - Publicaties over de verhouding Nederland-Indonesië, 1948 - 1957, 442
        - Houding van Nederland tegenover het nieuw ontworpen statuut van Tanger, [1924], 443
    - Internationale organisaties, 9.2.
      - Stukken betreffende internationale congressen en conferenties., 1944 - 1964; 444-451; 8 omslagen
        - Algemeen, 1957 - 1964, 444
        - Tangerconferentie inzake de opheffing van het Statuut van Tanger van 1923 waarbij de stad onder internationaal bestuur werd geplaatst. 1944 - 1957, 445-449
          - Algemeen, 1944 - 1956, 445
          - Commissies I, II en III, 1956, 446
          - Nederlandse delegatie, 1956, 447
          - Voorbereiding, 1956, 448
          - Zittingen, afwikkeling en rapportage, 1956 - 1957, 449
        - Deelname aan de bijeenkomst van chefs de poste uit het Midden-Oosten en Noord-Afrika te Den Haag, 1956, 450
        - Tweede zitting van de Economische Commissie voor Afrika van de Verenigde Naties (ECA) te Tanger in 1960, 1959 - 1960, 451
      - Stukken betreffende de relatie van Marokko tot de Verenigde Naties (VN)., 1955 - 1964; 452-453; 2 omslagen
        - United Nations Educational, Scientific and Cultural Organization (UNESCO), 1955 - 1964, 452
        - Opening te Tanger van de subregionale afdeling van de Economische Commissie voor Afrika van de VN, 1963, 453